# 财政部企业会计准则解释第 6 号征求意见稿中有关同一控制的企业合并的例题。

提问人：nikan 时间：2013-09-16 17:15:34
A和D 解释 6 号征求意见稿的处理和CAS2——长期股权投资（修订）（草案）是一致的。

回答人：chenyiwei
赞同此观点。投资成本＝被合并方净资产在最终控制方合并报表层面的账面价值*购股比例＝（24000+6000）*60%。另外本题无商誉因素，实务中如当初甲公司取得时有商誉因素的，也要考虑。